臺灣新竹地方法院刑事判決　　　　　　　　　　　　　九十三年度訴字第四一四號
　　公　訴　人　臺灣新竹地方法院檢察署檢察官
　　被　　　告　甲○○
右列被告因偽造文書案件，經檢察官提起公訴（九十二年度偵字第一二七五號），經
本院合議庭裁定進行簡式審判程序，判決如左：
    主  文
甲○○連續行使偽造私文書，足以生損害於公眾及他人，處有期徒刑拾月。緩刑年
，緩刑期內付保護管束。
如附表所示時間所作成之舉發違反道路交通管理事件通知單上偽造之「乙○○」簽名
署押共拾枚，均沒收。
    事  實
一、緣甲○○與乙○○曾一同就讀於新竹市光復中學高中部，就學期間，乙○○於民
    國（下同）八十八年間，考取重型機車駕駛執照，甲○○卻遲遲未能考取，其後
    甲○○因交通違規，曾向乙○○商借駕駛執照，返還後，卻將乙○○之身分資料
    熟記在心。嗣後甲○○為求無照騎乘機車，復擔心遭警開立罰單，竟存心冒用乙
    ○○身分，自附表所示八十八年八月三十一日起至九十一年十月十三日止之時間
    、地點，騎乘向不知情之顏淑美、吳怡蓉、徐婉茹、邱瓊慧、洪意茹、洪敏郎、
    洪順德等人所借用之機車，在新竹縣、市各處騎乘，又因不願依規定戴用安全帽
    ，該段期間，遇警攔查舉發時，甲○○即基於概括之犯意，向警員佯稱伊為「乙
    ○○」，未帶駕駛執照、國民
    違反道路交通管理事件通知單，舉發「乙○○」未依規定戴用安全帽、未帶駕照
    、無照駕駛等交通違規行為，甲○○即連續多次在舉發違反道路交通管理事件通
    知單移送聯「收受通知聯者簽章」欄內，偽造「乙○○」簽名署押，以示其為「
    乙○○」而簽收舉發違反交通管理事件通知單，並將偽造之舉發違反交通管理事
    件通知單交還予警員而行使之，均足以生損害於道路交通管理之正確性及乙○○
    之權益，次數多達三十三次。其後乙○○於九十一年十月六日，因交通違規，駕
    駛執照遭吊扣，前往交通部公路局新竹區監理站辦理時，經監理人員告知有多件
    違規罰單未繳清，始獲悉遭人冒名情事。
二、案經乙○○訴請臺灣新竹地方法院檢察署檢察官偵查後簽分起訴。
    理  由
一、本件被告甲○○所犯之罪，非死刑、無期徒刑、最輕本刑為三年以上有期徒刑之
    罪，或高等法院管轄第一審案件，被告於本院準備程序進行中，就被訴事實為有
    罪之陳述，經本院合議庭認合於刑事訴訟法第二百七十三條之一第一項之規定，
    裁定進行簡式審判程序，合先敘明。
二、右揭事實業據被告甲○○於偵訊、本院準備程序、簡式審判程序均全部坦承不諱
    ，並經告訴人乙○○指訴及證人黃恩賜、洪意茹、徐婉茹、曾志偉證述在卷（見
    九十一年度他字第五三八號卷【下稱第五三八號卷】第四頁、第五五至五七頁、
    第七九至八一頁、第九五至九六頁），復有新竹市警察局舉發違反道路交通管理
    事件通知單二十四份、新竹縣警察局舉發違反道路交通管理事件通知單一份、內
    政部警政署國道公路警察局舉發違反道路交通管理事件通知單一份、車號歸類罰
    單明細表一份、違規查詢報表二份、交通部公路局新竹區○○○○○道路交通管
    理事件裁決書三十份等在卷為憑（見第五三八號卷第六至二二頁、第三０至四五
    頁、第五八頁、第六０頁），是被告之自白與事實相符，堪以採信，事證明確，
    犯行堪予認定。
三、按被告冒用告訴人名義在舉發違反道路交通管理事件通知單上偽造「乙○○」簽
    名署押以示簽收並交還予舉發之警員而行使，均足生損害於道路交通管理之正確
    性及告訴人乙○○之權益無誤。核被告所為係犯刑法第二百十六條、第二百十條
    之行使偽造私文書罪。被告偽造「乙○○」簽名署押之行為係偽造私文書之階段
    行為、偽造私文書之行為係行使偽造私文書之低度行為，均不另論罪。被告多次
    行使偽造私文書犯行，時間緊接、手法相同，顯係基於概括犯意為之，應依連續
    犯之規定，論以一罪，並加重其刑。爰審酌檢察官求處被告有期徒刑五月固非無
    據，然被告未取得適當駕照，猶仍騎乘機車上路，且明知騎乘機車應戴用安全帽
    ，卻因熟記告訴人身份資料，有恃無恐，故意不戴用安全帽而多次冒用告訴人身
    份並遭舉發，次數達三十三次，期間長達二年多，惡性非輕，檢察官之求刑尚嫌
    過輕，暨其坦承犯行，態度良好等一切情狀，量處如主文所示之刑。末以被告前
    未受有期徒刑以上刑之宣告，有臺灣高等法院被告全國前案紀錄表一份在卷足憑
    ，素行良好，且已將冒用告訴人身份所遭舉發之交通違規罰鍰悉數繳清，有交通
    部公路總局自行收納款項收據三十三份、違規查詢報表一份等附卷足佐（見第五
    三八號卷第九八至一０九頁），並獲告訴人原諒（見本院準備程序筆錄第三至四
    頁，簡式審判筆錄第八頁），其經此偵審程序，諒已對其所為深獲警惕，是本院
    認所宣告之刑尚無執行之必要，併宣告緩刑三年，以啟自新，並於緩刑期內付保
    護管束，以導正其知法守法之觀念。
四、被告於附表所示時間所作成之三十三份舉發違反道路交通管理事件通知單上偽造
    「乙○○」簽名署押，該偽造之「乙○○」簽名署押共三十三枚，均應依刑法第
    二百十九條之規定諭知沒收。
五、據上論斷，應依刑事訴訟法第二百七十三條之一第一項、第二百九十九條第一項
    前段，刑法第五十六條、第二百十六條、第二百十條、第二百十九條、第七十四
    條第一款、第九十三條第一項，判決如主文。
本案經檢察官詹昭書到庭執行職務。
中　　　華　　　民　　　國　　九十三　　年　　 十二 　　月　　 十四 　　日
                              臺灣新竹地方法院刑事第三庭
                                      法    官  黃美盈
如不服本判決，應於判決送達後十日內向本院提出上訴狀（應附繕本），上訴於臺灣
高等法院。
右正本證明與原本無異。
                                      書 記 官  吳尚文
中　　　華　　　民　　　國　　九十三　　年　　十二　  　月　   十五     日
附錄本案論罪科刑法條全文：
刑法第二百十六條 (行使偽造變造或登載不實之文書罪)
行使第二百十條至第二百十五條之文書者，依偽造、變造文書或登載不實事項或使登
載不實事項之規定處斷。
刑法第二百十條 (偽造變造私文書罪)
偽造、變造私文書，足以生損害於公眾或他人者，處五年以下有期徒刑。
